【裁判字號】    97,易,571
【裁判日期】    970822
【裁判案由】    竊盜
【裁判全文】
臺灣新竹地方法院刑事判決              97年度易字第571 號
公  訴  人  臺灣新竹地方法院檢察署檢察官
被      告  甲○○
            乙○○
上列被告等因竊盜案件，經檢察官提起公訴（97年度偵字第839
號），本院依簡式審判程序判決如下：
    主  文
甲○○犯攜帶兇器竊盜罪（附表一編號一），累犯，處有期徒刑
柒月。又犯竊盜罪（附表一編號二至編號四），共三罪，均累犯
，均處有期徒刑肆月。又共同犯竊盜罪（附表二編號一及編號二
），共二罪，均累犯，均處有期徒刑肆月。應執行有期徒刑壹年
肆月。
乙○○共同犯竊盜罪（附表二編號一及編號二），共二罪，均處
有期徒刑月，如易科罰金，均以新臺幣壹仟元折算壹日。應執
行有期徒刑伍月，如易科罰金，以新臺幣壹仟元折算壹日。
    事實及理由
壹、構成犯罪事實：
    甲○○出於為自己不法所有目的的犯罪意思，於如附表一編
    號一所示之時間、地點，以客觀上足供兇器使用之工具竊取
    如附表一編號一所示之物；又出於為自己不法所有目的的犯
    罪意思，於附表一編號二至編號四所示之時間、地點，徒手
    竊取如附表一編號二至編號四所示之物，得手後，出售與位
    在新竹縣某不詳之資源回收商，得款供己花用完畢。甲○○
    復與乙○○共同出於為自己不法所有目的的犯罪意思聯絡及
    行為分擔，於如附表二編號一及編號二所示之時間、地點，
    共同徒手竊取如附表二編號一及編號二所示之銅製香爐（天
    公爐）各1 座，得手後，亦出售與某資源回收商，得款朋分
    花用完畢。嗣於民國96年10月16日經甲○○自首坦承上開犯
    行，而為警循線查獲，始悉上情。
貳、程序方面：
    本件被告甲○○所犯加重竊盜、竊盜等罪，及被告乙○○所
    犯竊盜2 罪，均非死刑、無期徒刑、最輕本刑為3 年以上有
    期徒刑之罪，或高等法院管轄第一審之案件，被告2 人於本
    院準備程序進行中，就被訴事實為有罪之陳述，經本院認合
    於刑事訴訟法第273 條之1 第1 項之規定，裁定進行簡式審
    判程序，此合先敘明。
、認定犯罪事實所根據的證據及理由：
一、被告甲○○、乙○○2 人於警局詢問時、檢察官偵查中、本
    院準備程序及簡式審判程序訊問時之供述及自白。
二、證人即被害人戊○○、己○○、庚○○、丙○○、丁○○、
    辛○○於警詢時之指述。
三、現場照片6 幀附卷可證。
肆、論罪科刑的理由：
一、論罪：
（一）按刑法第321 條第1 項第3 款攜帶兇器竊盜罪所謂之兇器
      ，其種類並無限制，凡客觀上足對人之生命、身體、安全
      構成威脅，具有危險性之器械均屬之，此有最高法院79年
      度台上字第5253號判例意旨可資參照。而Ｔ型把手係金屬
      製品，質硬而形尖，客觀上得持以攻擊人身，對人之生命
      、身體、安全構成威脅，為具有相當危險性之器械，證諸
      前開判例意旨，自屬刑法第321 條第1 項第3 款所稱之兇
      器。
（二）罪名：
  １、核被告甲○○於附表一編號一所為，係犯刑法第321 條第
      1 項第3 款之攜帶兇器竊盜罪；於附表一編號二至編號四
      ，及於附表二編號一、編號二所為，均係犯刑法第320 條
      第1 項之竊盜罪。
  ２、被告乙○○於附表二編號一、編號二所為，均係犯刑法第
      320 條第1 項之竊盜罪。
（三）共同正犯：被告甲○○、乙○○2 人間，就上開附表二編
      號一、編號二之竊盜犯行，均有犯意聯絡及行為分擔，均
      為刑法第28條之共同正犯。
（四）數罪併罰：被告甲○○所犯前開加重竊盜1 罪、竊盜5 罪
      各罪間，及被告乙○○所犯前開竊盜2 罪間，均犯意各別
      、行為互殊，均應予以分別論罪，合併處罰之。
（五）刑罰減輕事由（自首）：被告甲○○於犯罪後，未被有偵
      查犯罪職權之機關或公務人員發覺前，主動向警員自首坦
      承上開犯行，同時願意接受裁判等情，有被告甲○○於96
      年10月16日之警詢筆錄1 份在卷可證，被告甲○○對於未
      發覺之犯罪（附表一、附表二）自首而接受裁判，符合自
      首要件，爰依刑法第62條前段之規定減輕其刑。
（六）累犯：被告甲○○前曾於93年11月間，因竊盜案件，經本
      院於94年2 月25日，以94年度易字第55號宣示判決筆錄，
      判處有期徒刑1 年，嗣於94年2 月25日確定，於94年10月
      30日入監執行，並於95年10月17日縮刑期滿執行完畢等情
      ，有臺灣高等法院被告前案紀錄表及刑案資料查註紀錄表
      各1 份為證，其於5 年以內故意再犯本件有期徒刑以上之
      罪，為累犯，應依刑法第47條第1 項規定，加重其刑。其
      刑有加重及減輕之事由，應先加後減之。
二、科刑：
（一）主刑：審酌被告2 人不思以勞力賺取所需，因為缺錢花用
      而起意偷竊的犯罪動機、目的及手段，任意竊取他人之財
      物，其等所為顯不尊重他人財產權益，及竊盜所得財物之
      價值，以及被告2 人犯後均坦承犯行等一切情狀，各分別
      量處如主文所示之刑，並均定其應執行之刑，被告乙○○
      部分，並諭知易科罰金之折算標準，以示懲儆。
（二）不另為沒收之說明：被告甲○○於附表一編號一供犯罪所
      使用之Ｔ型把手1 支，既非違禁物、且未扣案，為免將來
      執行困難，爰不予宣告沒收，併此敘明。
伍、適用法律依據：
一、程序法方面：刑事訴訟法第273 條之1 第1 項、第299 條第
    1 項前段。
二、實體法方面：刑法第321 條第1 項第3 款、第28條、第320
    條第1 項、第62條前段、第47條第1 項、第41條第1 項前段
    、第2 項、第51條第5 款，刑法施行法第1 條之1 第1 項、
    第2 項前段，判決如主文。
本案經檢察官郭進昌到庭執行職務。
中    華    民    國    97    年    8     月    22    日
                  刑事第四庭法  官  馮俊郎
以上正本證明與原本無異。
如不服本判決，應於判決送達後10日內向本院提出上訴書狀。上
訴書狀應敘述具體理由，未敘述上訴理由者，應於上訴期間屆滿
後20日內補提理由書狀於本院（均須按他造當事人之人數附繕本
）「切勿逕送上級法院」。
中    華    民    國    97    年    8     月    22    日
                            書記官  鄧雪怡
附錄本案論罪科刑實體法條全文：
＊刑法第321 條第1 項第3 款：
犯竊盜罪而有左列情形之一者，處6 月以上、5 年以下有期徒刑
：
三、攜帶兇器而犯之者。
＊刑法第320 條第1 項：
意圖為自己或第三人不法之所有，而竊取他人之動產者，為竊盜
罪，處5 年以下有期徒刑、拘役或500 元以下罰金。（罰金之貨
幣單位改為新臺幣，並提高為30倍）
附表一：
┌──┬────┬────────┬────────┬─────┬───┐
│編號│犯罪時間│犯罪地點        │竊取之工具及竊得│ 賣得價金 │被害人│
│    │        │                │之物            │（新臺幣）│      │
├──┼────┼────────┼────────┼─────┼───┤
│ 一 │96年4 月│新竹縣竹北市東海│甲○○持足以攻擊│1 萬1,000 │管理人│
│    │底某日清│里東海一街156 巷│人身，危害人生命│元        │戊○○│
│    │晨4 時許│水坑口之福德宮  │、身體安全，在客│          │      │
│    │        │                │觀上具有危險性可│          │      │
│    │        │                │供兇器使用的Ｔ型│          │      │
│    │        │                │把手1 支（未扣案│          │      │
│    │        │                │），竊取廟前銅製│          │      │
│    │        │                │香爐上之4 根銅製│          │      │
│    │        │                │柱子、爐頂及兩側│          │      │
│    │        │                │銅製龍形把手（重│          │      │
│    │        │                │約80公斤，價值約│          │      │
│    │        │                │3 萬元）        │          │      │
├──┼────┼────────┼────────┼─────┼───┤
│ 二 │96年5 月│新竹縣竹北市東海│甲○○徒手竊取廟│1 萬2,000 │東海社│
│    │初某日凌│里東海一街之福靖│前銅製香爐1 座（│元        │區理事│
│    │晨1 時許│宮              │重約90公斤，價值│          │長陳義│
│    │        │                │約3 萬元）      │          │旭    │
├──┼────┼────────┼────────┼─────┼───┤
│ 三 │96年7 月│新竹縣新豐鄉上坑│甲○○徒手竊取廟│1 萬2,000 │上坑村│
│    │初某日晚│村7 鄰497 號旁土│前銅製香爐1 座（│元        │村長鄭│
│    │間11時許│地公廟          │重約90公斤，價值│          │政夫  │
│    │        │                │約3 萬元）      │          │      │
├──┼────┼────────┼────────┼─────┼───┤
│ 四 │96年7 月│新竹縣新埔鎮文山│甲○○徒手竊取廟│8,000元   │鄰長李│
│    │中旬某日│里17鄰褒忠路119 │前銅製香爐上之4 │          │紹塘  │
│    │清晨4 時│巷與陽明街交岔路│根銅製柱子及爐頂│          │      │
│    │許      │口土地公廟      │（重約70公斤，價│          │      │
│    │        │                │值約1 萬5,000 元│          │      │
│    │        │                │）              │          │      │
└──┴────┴────────┴────────┴─────┴───┘
附表二：
┌──┬────┬────────┬────────┬─────┬───┐
│編號│犯罪時間│犯罪地點        │竊取之工具及竊得│ 賣得價金 │被害人│
│    │        │                │之物            │（新臺幣）│      │
├──┼────┼────────┼────────┼─────┼───┤
│ 一 │96年5 月│新竹市東區前溪里│甲○○、乙○○2 │9,000元   │管理人│
│    │中旬某日│12鄰中華路1 段2 │人共同徒手竊取廟│          │丁○○│
│    │凌晨3 時│巷109 弄1 號旁福│前銅製香爐1 座（│          │      │
│    │許      │德宮            │重約80公斤，價值│          │      │
│    │        │                │約3 萬5,000 元）│          │      │
├──┼────┼────────┼────────┼─────┼───┤
│ 二 │96年7 月│新竹縣竹北市新崙│甲○○、乙○○2 │1 萬2,000 │辛○○│
│    │初某日凌│里29鄰下斗崙37之│人共同徒手竊取廟│元        │      │
│    │晨1 時許│3 號旁長福宮    │前銅製香爐1 座（│          │      │
│    │        │                │重約90公斤，價值│          │      │
│    │        │                │約1 萬8,000 元）│          │      │
└──┴────┴────────┴────────┴─────┴───┘


司法院資訊處製作；財團法人民間司法改革基金會備份。
